【裁判字號】    99,抗,337
【裁判日期】    990811
【裁判案由】    停止執行
【裁判全文】
臺灣高等法院臺中分院民事裁定           99年度抗字第337號
抗  告  人  常盛科技股份有限公司
法定代理人  甲○○
上列抗告人與相對人雲南企業股份有限公司間停止執行事件，抗
告人對於中華民國99年6月30日臺灣彰化地方法院99年度聲字第
80號裁定提起抗告，本院裁定如下：
      主      文
原裁定關於命超過暫予停止如附表所示之動產所為之執行程序部
分廢棄。
上列廢棄部分，相對人在原法院之聲請駁回。
其餘抗告駁回。
聲請及抗告費用由相對人負擔二分之一，餘由抗告人負擔。
      理      由
一、按有回復原狀之聲請，或提起再審或異議之訴，或對於和解
    為繼續審判之請求，或提起宣告調解無效之訴、撤銷調解之
    訴、或對於許可強制執行之裁定提起抗告時，法院因必要情
    形，或依聲請定相當並確實擔保，得為停止強制執行之裁定
    。強制執行法第十八條第二項定有明文。本件相對人雲南企
    業股份有限公司以其已向台灣彰化地方法院（下稱彰化地院
    ）提起99年度訴字第532號第三人異議之訴（下稱系爭訴訟
    事件）為由，聲請停止該院99年度司執字第14741號執行事
    件之強制執行程序，經彰化地院以99年度聲字第80號裁定，
    准許相對人提供新台幣（下同）130萬3778元擔保後停止執
    行，固非無據。惟相對人所提起之第三人異議之訴，僅主張
    上開執行程序所執行如附表所示之動產為相對人所有，而聲
    明撤銷該部分執行程序，有起訴狀在卷可憑，則有待受理系
    爭訴訟事件之法院調查審認者僅如附表所示之動產。相對人
    為免其所有權受無法回復之損害，聲請供擔保，於系爭訴訟
    事件判決確定前應暫時停止強制執行程序，亦僅如附表所示
    之動產執行程序，其餘部分即無停止執行之必要。是相對人
    聲請就彰化地院99年度司執字第14741號執行事件之強制執
    行程序，關於執行如附表所示之動產之執行程序，於系爭訴
    訟事件判決確定、和解或撤回起訴前應暫予停止，即應准許
    。逾此部分，即於法無據，應予駁回。抗告人提起抗告，就
    上開駁回相對人聲請部分，指摘原裁定為不當，為有理由，
    應由本院就此部分廢棄，並駁回相對人該部分之聲請。就上
    開准許相對人聲請部分，抗告意旨，指摘原裁定為不當，求
    予廢棄，為無理由，應予駁回。
二、據上論結，本件抗告為一部有理由，一部無理由。依強制執
    行法第三十條之一，民事訴訟法第四百九十五條之一第一項
    、第四百四十九條第一項、第四百九十二條、第九十五條、
    第七十九條，裁定如主文。
中    華    民    國    99    年    8     月    11    日
                民事第一庭    審判長法  官  吳火川
                                    法  官  陳繼先
                                    法  官  饒鴻鵬
以上正本係照原本作成。
不得再抗告。
                                    書記官  康孝慈
中    華    民    國    99    年    8     月    11    日
                                                      Ｓ
附表：動產
烤漆烘乾爐設備1套、前處理水洗設備1套、輸送帶1組（含控制
箱1個）

司法院資訊處製作；財團法人民間司法改革基金會備份。
